【裁判字號】    98,監宣,36
【裁判日期】    981230
【裁判案由】    監護宣告
【裁判全文】
臺灣臺南地方法院民事裁定              98年度監宣字第36號
聲  請  人  甲○○
上列聲請人聲請監護宣告事件，本院裁定如下：
    主    文
宣告乙○○（民國○○年○月○○日生，身分證統一編號：Ｚ00000000
0號，住臺南市○區○○路314巷6號）為受監護宣告之人。
選定聲請人甲○○（民國○○年○月○日生，身分證統一編號：Ｚ000
000000號，住臺南市○區○○路314巷6號）為受監護宣告之人之
監護人。
指定薛淑芬（民國○○年○月○○日生，身分證統一編號：Ｚ00000000
0號，住臺南市○區○○路314巷6號）為會同開具財產清冊之人
。
聲請費用新臺幣壹仟元由受監護宣告之人乙○○負擔。
    理    由
一、按對於因精神障礙或其他心智缺陷，致不能為意思表示或受
    意思表示，或不能辨識其意思表示之效果者，法院得因本人
    、配偶、四親等內之親屬、最近一年有同居事實之其他親屬
    、檢察官、主管機關或社會福利機構之聲請，為監護之宣告
    ，民法第14條第1項定有明文。次按受監護宣告之人應置監
    護人。法院為監護之宣告時，應依職權就配偶、四親等內之
    親屬、最近一年有同居事實之其他親屬、主管機關、社會福
    利機構或其他適當之人選定一人或數人為監護人，並同時指
    定會同開具財產清冊之人，民法第1110條、第1111條第1項
    亦定有明文。
二、本件聲請意旨略以：聲請人為乙○○（民國○○年○月○○日生
    ，身分證統一編號：Ｚ000000000號，住臺南市○區○○路31
    4巷6號）之女，因乙○○已不能為意思表示或受意思表示，
    或不能辨識其意思表示之效果，為此聲請對其為監護宣告。
    又聲請人為乙○○之女，請求選任聲請人擔任其監護人。再
    薛淑芬係乙○○之媳婦，亦為聲請人之二嫂，平日均共同居
    住生活，請求指定薛淑芬擔任會同開具財產清冊之人等語。
三、經查，聲請人係乙○○之次女，業據其提出戶籍謄本在卷可
    憑，揆諸上開規定，聲請人為宣告乙○○為監護宣告之人之
    聲請人資格，自無欠缺。經查，聲請人主張上情，業據其提
    出國立成功大學醫學院附設醫院診斷證明書為憑，本院審驗
    乙○○之精神狀況，並依職權函請財團法人臺灣省私立臺南
    仁愛之家附設精神療養院指派該院精神科施仁雄醫師協助鑑
    定乙○○之精神狀態，鑑定人施仁雄醫師參與乙○○之精神
    狀態鑑定，認這是一個腦病變後遺症的個案，個案（指乙○
    ○）現在意識仍不清，個案自我照顧能力呈明顯不足，精神
    狀態應達不能為意思表示或受意思表示，亦不能辨識其意思
    表示之效果之程度，可為監護宣告，有附件之鑑定書可稽，
    故聲請人聲請對乙○○為監護宣告為有理由，應予准許。
四、次查，聲請人甲○○（59年1月5日生，身分證統一編號：Ｚ0
    00000000號，住臺南市○區○○路314巷6號）為受監護宣告
    之人乙○○之次女，有戶籍謄本附卷可參，且經受監護宣告
    之人之親屬團體會議推定為受監護宣告之人乙○○之監護人
    ，有聲請人所提出之親屬團體會議推定監護人說明書、親屬
    系統表、親屬會議紀錄、親屬之戶籍謄本在卷可稽，又參酌
    受監護宣告之人乙○○平日與聲請人共同居住生活等情，認
    由聲請人甲○○擔任監護人，最能符合受監護宣告之人之最
    佳利益，爰選定聲請人甲○○為監護人；另薛淑芬（54年5
    月19日生，身分證統一編號：Ｚ000000000號，住臺南市○區
    ○○路314巷6號）係受監護宣告人乙○○之媳婦，亦為聲請
    人之二嫂，平日亦與受監護宣告之人乙○○共同居住生活，
    有其戶籍謄本在卷可稽，並經受監護宣告之人之親屬團體會
    議推定為會同開具財產清冊之人，有聲請人所提出之親屬團
    體會議推定監護人說明書、親屬系統表、親屬會議紀錄、親
    屬之戶籍謄本在卷可稽，爰指定薛淑芬為會同開具財產清冊
    之人。
五、依民事訴訟法第608條第1項、第95條、第87條第1項，裁定
    如主文。
中    華    民    國    98    年    12    月    30    日
                   家事法庭   法  官  鄭  彩  鳳
正本係照原本作成。
如不服本裁定關於選定監護人及指定會同開具財產清冊之人等部
分，應於送達後十日內向本院提出抗告狀，並繳納抗告費新臺幣
1,000元；其餘關於宣告監護之部分，不得抗告。
中    華    民    國    98    年    12    月    30    日
                              書記官  黃  心  怡

司法院資訊處製作；財團法人民間司法改革基金會備份。
